# PPP 项目政府方出资是股还是债的问题？

提问人：王垚烽 时间：2023-10-13 14:43:32
A公司与当地政府签订《公共基础设施工程政府与社会资本合作项目PPP项目合同》，合同约定，政府方出资代表与A公司共同出资成立项目公司，由项目公司根据合同约定进行投资、建设、运营、维护该PPP项目，该PPP项目已经纳入财政部PPP项目库，项目为政府付费。
项目公司资本金中，A公司股权占比60%，A公司合并项目公司，政府方出资 800 万元；根据PPP项目合同约定，项目公司在运营期间获取的利润归A公司所有，政府方在PPP项目中不参与项目公司的利润分配。
PPP项目合同约定，在特许运营期内，PPP项目资产归政府所有，A公司运营项目公司，在合同执行期内的所有项目设施的使用权归项目公司；在特许运营期届满或提前终止时，社会资本采取相应的退出机制，将该PPP项目的特许经营权无偿移交给政府。
根据《企业会计准则第 37 号——金融工具列报》规定，政府方对A公司的出资作为权益工具，为股权投资，那么，在A公司合并财务报表中，列报少数股东权益（政府方出资） 800 万元，是否符合会计准则的规定？

回答人：chenyiwei
PPP项目公司是一种很特殊的结构化主体（SPV），在将主帖中的PPP项目公司纳入合并报表范围时，并不会确认少数股东权益（虽然名义上政府方占比40%）。
政府方对项目公司的投资，一般情况下是无需偿还的，因此在合并报表层面，对于政府方向项目公司的出资，应分别按以下方式处理：
1 、该PPP项目为金融资产模式的，收到政府投资款项作为递延收益，后续运营期开始时，以该项递延收益冲减金融资产账面价值，视作金融资产的部分回收；
2 、该PPP项目为无形资产模式的，收到政府投资款项作为递延收益，后续运营期开始时，以该项递延收益冲减无形资产账面价值。或者也可能可以接受将其确认为合同负债，在后续运营期内摊销计入各年度营业收入的做法。